臺灣嘉義地方法院刑事判決
94年度易字第9號
公　訴　人　臺灣嘉義地方法院檢察署檢察官
被　　　告　丙○○　男　34歲.
上列被告因竊盜案件，經檢察官提起公訴（93年度偵字第7308號
）及移送併辦（臺灣南投地方法院檢察署94年度偵字第406號）
，本院合議庭裁定由受命法官獨任進行簡式審判程序，判決如下
：
    主  文
丙○○共同連續竊盜，累犯，處有期徒刑肆月，如易科罰金，以
佰元折算壹日。扣案之軟質鐵片壹片、尼龍線壹條（本院九十
三年度保管字第八八八、八八七號），釣魚線壹條、雙面膠帶壹
卷、雙面膠板及直尺各壹個（臺灣南投地方法院檢察署九十四年
度保管字第九一號）；均沒收。
    事  實
一、丙○○曾犯贓物案件，經臺灣臺南地方法院於民國（下同）
    九十二年一月七日，以九十一年度南簡字第一四四四號判決
    判處有期徒刑三月，於九十二年二月三日確定，甫於同年八
    月三十一日執行完畢。詎其仍不知悔改，復基於意圖自己不
    法所有之概括犯意，（一）於九十三年十二月十五日下午六
    時十五分許，在嘉義市○區○○里○○路三之六號「清水寺
    」，以外黏雙面膠之軟質鐵片，綁在其自備之尼龍線上，再
    放入寺廟擺放之香油錢箱內，竊取該寺內所有之現金面額新
    臺幣一百元之紙鈔五張，得手後適有丁○見狀喊叫抓小偷，
    雷勝僑則上前抓住丙○○，並報警處理而當場查獲，復扣得
    丙○○所有上開軟質鐵片一片、尼龍線一條。（二）復承前
    犯意，和與其具有犯意聯絡之甲○○（另由臺灣南投地方法
    院檢察署偵辦），共同於九十四年一月二十二日上午一時許
    ，由甲○○進入南投縣竹山鎮延平農會辦事處後方土地公廟
    ，以釣魚線一條、雙面膠帶一卷、雙面膠板及直尺各一個竊
    取該廟內所有之香油錢，丙○○則在外把風，嗣為警巡邏查
    獲而未得手，並扣得甲○○所有之上開釣魚線一條、雙面膠
    帶一卷、雙面膠板及直尺各一個。
二、案經嘉義市警察局第二分局報請臺灣嘉義地方法院檢察署檢
    察官偵查起訴及臺灣南投地方法院檢察署移送併辦。
    理  由
一、上揭事實，業據被告丙○○坦承不諱，核與證人即共同被告
    甲○○、證人即被害人丁○、雷勝僑、乙○○等證述之情節
    相符，並有嘉義市警察局第二分局扣押筆錄、扣押物品收據
    、扣押物品目錄表、查獲照片七張、被害報告單、贓物領據
    及南投縣警察局搜索扣押筆錄、扣押物品目錄表、扣案之被
    告所有上開軟質鐵片一片、尼龍線一條、共同被告甲○○所
    有之上開釣魚線一條、雙面膠帶一卷、雙面膠板及直尺各一
    個在卷可稽，被告上開竊盜犯行，應堪認定。
二、核被告就事實欄（一）部分所為，係犯刑法第三百二十條第
    一項之普通竊盜罪；就事實欄（二）部分所為，係犯刑法第
    三百二十條第三項、第一項之普通竊盜未遂罪。被告與甲○
    ○就事實欄（二）部分犯行，有犯意之聯絡及行為之分擔，
    皆為共同正犯。被告前開二次犯行，時間緊接、犯罪構成要
    件相同，顯係基於概括犯意為之，應依刑法第五十六條連續
    犯規定論以（一）之普通竊盜罪，並加重其刑。查被告於上
    開（一）犯行所使用之軟質鐵片一片，經本院於審理中當庭
    勘驗，該軟質鐵片係以鐵質圓形墊片（直徑約一公分）排列
    而成，外包以雙面膠成為寬約五公分，長約七點五公分的粘
    板，外面綁有尼龍線一條，材質柔軟（見本院卷第一二三頁
    ），客觀上顯非足生危害他人生命、身體及安全之兇器，公
    訴意旨漏未斟酌此點，而認被告係犯同法第三百二十一條第
    一項第三款之加重竊盜罪，惟業經公訴人於本院審理中當庭
    變更其起訴法條為同法第三百二十條第一項之普通竊盜罪，
    本院自無庸再予變更；另公訴意旨雖僅就上開（一）之犯行
    提起公訴，然檢察官就犯罪事實之一部起訴者，其效力及於
    全部，本件被告上開（二）部分之犯罪事實，與前揭論罪科
    刑之部分，有連續犯之關係，已如前述，本院自應就屬於裁
    判上一罪之部分一併加以裁判，均併此敘明。又被告前因贓
    物案件，經臺灣臺南地方法院於九十二年一月七日，以九十
    一年度南簡字第一四四四號判決有期徒刑三月，於九十二年
    二月三日確定，甫於同年八月三十一日，執行完畢，有臺灣
    嘉義地方法院檢察署刑案資料查註紀錄表及臺灣高等法院被
    告全國前案紀錄表各一份附卷可按，其於有期徒刑執行完畢
    五年以內，再犯本案為有期徒刑以上之罪，為累犯，應依刑
    法第四十七條規定，遞加重其刑。爰審酌被告之品行、犯罪
    之動機、目的、手段、所竊取財物之價值非鉅，且犯罪後坦
    承犯行、態度良好等一切情狀，量處如主文所示之刑，併諭
    知易科罰金之折算標準，以資懲儆。扣案之上開軟質鐵片一
    片、尼龍線一條、釣魚線一條、雙面膠帶一卷、雙面膠板及
    直尺各一個分別為被告及共同被告甲○○所有，均係供本件
    犯罪所用之物，業據其等分別供承在卷，均應依刑法第三十
    八條第一項第二款宣告沒收。
據上論斷，應依刑事訴訟法第二百七十三條之一第一項、第二百
九十九條第一項前段、刑法第二十八條、第五十六條、第三百二
十條第一項、第四十七條、第四十一條第一項前段、第三十八條
第一項第二款，罰金罰鍰提高標準條例第一條前段、第二條，判
決如主文。
本案經檢察官周欣潔到庭執行職務。
中　　華　　民　　國　　94　　年　　7　　月　　29 　　日
                      刑事第一庭    法   官  游悅晨
上列正本證明與原本無異。
如不服本判決，應於判決送達後10日內向本院提出上訴狀（應附
繕本）。告訴人或被害人如對於本判決不服者，應具備理由請求
檢察官上訴，其上訴期間之計算係以檢察官收受判決正本之日期
為準。
中　　華　　民　　國　　94　　年　　7　　月　　29 　　日
                                     書記官  陳慶時
附錄論罪科刑法條
中華民國刑法第320條
(普通竊盜罪、竊佔罪)
意圖為自己或第三人不法之所有，而竊取他人之動產者，為竊盜
罪，處五年以下有期徒刑、拘役或五百元以下罰金。
意圖為自己或第三人不法之利益，而竊佔他人之不動產者，依前
項之規定處斷。
前二項之未遂犯罰之。
